# 求助陈版主及各位大神！新租赁准则下直接支付给物业方的物管费的会计处理

提问人：水水巧克力 时间：2022-06-16 21:15:59
求助各位大神，租赁合同明确约定了出租人、承租人和物业方，以及明确约定物业管理费直接由承租人支付给物业方，在这种情况下，物业费是否应识别为非租赁部分，不应包含在使用权资产和租赁负债的初始确认金额中呢？

回答人：chenyiwei
首先应关注物业费的公允性，即物业费和租金作为一个整体可能是公允的，但各自单独来看可能是不公允的，例如可能物业费偏高而租金偏低。如果存在此类情况的，则应按照新租赁准则第十一条规定对这两部分的交易价格进行调整。
在此基础上，可将调整后的物业费识别为非租赁部分，不应包含在使用权资产和租赁负债的初始确认金额中。